

FANE KONDJIRI

DETAILS PERSONNELS

+22379773329

Bamako-Yirimandio



kondjirif@gmail.com



live:kondjirif



https://github.com/kondjiri



fane.netlify.app



FANE KONDJIRI

LANGUES

Anglais Professionnel Français Professionnel Bambara Maternelle

CENTRES D'INTERÊT

Lecture Sport

Voyage

Travail

ASSOCIATIONS

NOVEM Mali IGENERGY Algérie Horizon Club Algérie AEESMA Algérie

REFERENCES

- -Mme Souad Yahia Berrouiguet
- -M. Mohamed El Amine LARABI
- -M. Ilies SEDDIK
- -M. Boutiouta SEDDIK
- -M. Farouk LARBI

PROJETS PERSONNELS

- -Création d'un réseaux Campus
- Sécurisé avec la technologie MPLS
- -Création d'API web en Utilisant PHP
- & NodeJs
- -Mon Portfolio web site
- -Projet de Fin d'Études Recherche (PFF)
- -Création d'Application mobile & Web
- -Création d'un Site E-commerce Sécurisé avec un Système Epayement

Ingénieur D'État en Télécommunications

Option INFORMATIQUES & RÉSEAUX

Personne motivée dotée d'une solide éthique professionnelle et d'une capacité à travailler en toute indépendance. Solides compétences en organisation et en collaboration au sein d'une équipe avec de l'expérience dans les Télécommunications TICs. Je cherche à mettre à profit mes compétences dans un nouveau poste stimulant.

EDUCATIONS

Diplôme d'Ingénieur d'État en Télécommunications

Institut National des Télécommunications et des TICs (INTTIC) | Oran Algérie 2015-2020

Attestation de Baccalauréat (Série Science Exacte)

Lycée BAminata Coulibaly (LBAC) | Bamako Mali 2012-2015

EXPERIENCES PROFESSIONNELLES

FORMATIONS & STAGES.

03/2021-07/2021

AFRO Engineering & TC SARL – Installation Télécom & Drive Test & Rapport

-Faisceau Hertzien (FH), DCDU, BBU, ATN, RTN, Antenne GSM (Hexa bande, Tribande, Quatribande), Swap d'Antenne Huawei & Nokia, PHU, GNEX Assistant, 4G, 3G, 2G, FPFH, BTS, Baie d'Énergie, Câble d'Alimentation, Câble Jaune-Vert (TER ou Mise à la terre), Câble Jumper, Fibre Optique, Coupleur (1+0 & 1+1), Câble IF.

STAGES

07/2019-08/2019

HTA – Introduction Pratique en Réseaux & Informatiques | Oran-Algérie

-Administration Réseaux, Sécurité des Réseaux, Automatisation Réseaux, Cloud Storage, Compression des Données, Traitement des Signaux et Images, Réseaux de Nouvelles Génération (2G,3G & 4G), MSAN (DSLAM), IPTV, Modem.

STAGES (PFE) 02/2020-09/2020

CTS – Implémentation et Analyse des Images Satellitaires pour Machine Learning & Deep Learning | Oran Algérie

-Machine Learning, Deep Learning, Images Satellitaires, Classification et Segmentation des Images, Python, Tensorflow (Keras API), Probabilités et Statistiques, Optimisation, Analyse des Données, PCA.

Projet de Fin d'Étude

02/2020-09/2020

-Segmentation des Images Satellitaires avec les Deep Learning et CNN et proposé une technique d'amélioration des méthodes

COMPETENCES

TÉLÉCOMMUNICATIONS

Technologies Radio Mobiles (4G), DBS & Swap d'Antenne, Cryptographie (Symétrique & Asymétrique), Réseaux de Transport Numérique (MIC, PDH & SDH), Fibres Optiques, VoIP, Traitement de Signaux Numériques et Analogiques, IPTV, FTTH, ATM, RRU (5502,5508,5509), RRH, DCDU (12B,16B), BBU (5900 & 3900), Antenne GSM (Hexabande, bibande, tribande), RTN, ATN, Faisceau Hertzien (Liaison & Configuration)

RÉSEAUX (CISCO & HUAWEI)

LAN, WAN, RIP (v1 & v2), OSPF, BGP, MPLS, ACL, NAT, PAT, IPV4, IPV6, PPP, AAA, PPoE, VLAN, VTP, DHCP, HDLC, DNS, HTTP, VPN, TCP/IP.

DEVELOPPEMENTS

C, JAVA, JavaScript, PHP, XML, HTML, CSS, SAS, NodeJs, Python, Matlab, React & Redux, Context API, MySQL & SQL,NoSQL, Flow Code, Swift, Mongo DB, SPRING.

OUTILS INFORMATIQUES

EVE-NG, GNS3, eNSP, Wireshark, SnmpB, Packet Tracer, MATLAB, VMware, VirtualBox, Pack Office (Word, PowerPoint, Excel), Adobe Photoshop, Adobe Premiere, Dia, PHU GNEX Assistant, WordPress, Android Studio, VSCode

CERTIFICATS

- -International Summer School (ISS-Anglais),
- -Metro Languages (Anglais),
- -Certificat de Stage (CTS-ARZEW),
- -Certificat de Stage (HTA-HASNAOUI-TELECOM),
- Full Stack Web Development (Be Smart Center),
- -JavaScript & Data Structure (FreeCodeCamp-Online),
- -Certificat d'Honneur (INTTIC),
- -Certificat d'Honneur (FESEO).
- -Certificat Cyber Sécurité Huawei